【裁判字號】    89,訴,393
【裁判日期】    891016
【裁判案由】    毒品危害防制條例
【裁判全文】
臺灣桃園地方法院刑事判決                          八十九年度訴字第三九三號
    公  訴  人  臺灣桃園地方法院檢察署檢察官
    被      告  丙○○
    指定辯護人  本院公設辯護人  甲○○
右列被告因違反毒品危害防制條例案件，經檢察官提起公訴（八十九年度偵字第一七
六三號、第二○二五號），本院判決如左：
    主  文
丙○○連續販賣第一級毒品，處有期徒刑捌年，販賣第一級毒品所得新台幣壹萬捌仟
元沒收，如全部或一部不能沒收時，以其財產抵償之，扣案第壹級毒品海洛因壹小包
（毛重零點貳肆公克、淨重零點零壹公克），沒收銷燬之。
    事  實
一、丙○○明知海洛因係毒品危害防制條例所規範之第一級毒品，竟基於販賣毒品海
    洛因而從中牟取利益之概括犯意，先向不詳姓名年籍綽號「趙哥」之人販入毒品
    海洛因後，除部分供己施用外，餘則予以分裝成重量不等之數包，經由主動聯絡
    乙○○，或以其所有之0000000000號行動電話供乙○○聯絡之方式，
    於民國八十八年十一月十七日、同年十二月五日、同年十二月二十七日，連續在
    其桃園縣蘆竹鄉○○村○○路三三五巷七弄十三號住處附近及乙○○位於桃園縣
    蘆竹鄉宏竹村一鄰大竹圍二○○號住處，每次以一小包（含袋重約零點八公克）
    新台幣（下同）五千元之價格，販賣第一級毒品海洛因予乙○○三次。另丙○○
    並基於前揭概括犯意，於八十九年二月一日，在其住處附近之大竹加油站前，以
    每包三千元價格，販賣少量第一級毒品海洛因予丁○○施用。嗣於八十九年二月
    三日下午四時許，警方人員持台灣桃園地方法院檢察署檢察官所簽發之搜索票，
    前往丙○○位於大竹路上址住處執行搜索時，適丁○○來電表示欲再以五千元代
    價向丙○○購買海洛因，經警佯允並指示前往約定之交易地點而查獲丁○○，並
    扣得第一級毒品海洛因一小包（毛重零點二四公克、淨重零點零一公克）。
二、案經桃園縣警察局大園分局報請臺灣桃園地方法院檢察署檢察官偵查起訴。
    理  由
一、訊據被告丙○○矢口否認涉有上開犯行，辯稱：其僅係與乙○○合資向姓名、年
    籍不詳綽號「趙哥」之成年男子購買第一級毒品海洛因，其並未販賣第一級毒品
    海洛因品予乙○○及丁○○云云。經查：被告丙○○確有於八十八年十一月十七
    日、同年十二月五日、同年十二月二十七日，先後在其上開大竹路住處附近及乙○○位於桃園縣蘆竹鄉宏竹村一鄰大竹圍二○○號住處，或由丙○○主動聯絡兜
    售，或經乙○○以0000000000號行動電話聯絡丙○○方式，以每次一
    小包（含袋重約零點八公克）五千元之價格，販賣第一級毒品海洛因予乙○○三
    次；復於八十九年二月一日，在其住處附近之大竹加油站前，以每包三千元價格
    ，販賣少量第一級毒品海洛因予丁○○施用，而丁○○原係以00000000
    00號行動電話聯絡丙○○，丙○○並曾告知不要再以該支電話聯絡之事實，分
    據證人乙○○於警訊時及丁○○迭於警訊及偵查中證述在卷（參見台灣桃園地方
    法院檢察署八十九年度偵字第一七六三號偵查卷第十一頁至第十三頁、台灣桃園
    地方法院檢察署八十九年度偵字第二○二五號偵查卷第十至十一頁、第三十七頁
    反面），渠等就向被告購買毒品之方式、地點、價格、聯絡方法等細節均證述綦
    詳，質之被告於警訊時供承曾於右揭時、地交付海洛因予丁○○等語（見八十九
    年度偵字第二○二五號偵查卷第二十七頁），另於偵查中亦自承其確有使用00
    00000000號行動電話（見台灣桃園地方法院檢察署八十九年度偵字第一
    七六三號偵查卷第二十五頁），可徵前揭證人乙○○、丁○○所稱向被告買受海
    洛因等語，實屬信而有徵，並非杜撰虛構。又被告不諱言其與證人乙○○乃係國
    中同學，交情不錯，兩人並無財務糾紛，亦無仇恨，而與證人丁○○不熟，（見
    偵字第一七六三號偵查卷第六頁正、反面、本院八十九年九月二十八日審判筆錄
    ），且於警訊時尚且供稱無償提供海洛因予丁○○等情，被告與證人乙○○間應
    無任何仇恨或怨隙，與證人丁○○亦無累世恩仇，衡情證人乙○○、丁○○當不
    致無端設詞虛構誣陷被告，是渠等所為證詞，自有其可採之處。抑有進者，警員
    於八十九年二月三日下午四時許，持台灣桃園地方法院檢察署檢察官所簽發之搜
    索票，前往被告大竹路上址住處執行搜索時，適丁○○來電表示欲再以五千元代
    價向被告購買海洛因，經警佯允並指示前往約定之交易地點而查獲丁○○等情，
    業經證人即承辦本案之警員戊○○到庭結證屬實（見本院八十九年四月六日訊問
    筆錄），核與證人丁○○於警訊及本院審理時證述情節相符，證人丁○○並坦承
    其於電話中曾抱怨：「上次品質不好，這次要拿好一點的。」等語，且其於為警
    查獲後，亦曾向警員表示前一次是向丙○○買毒等語（見本院八十九年四月二十
    日訊問筆錄），並有警員戊○○之報告書一紙在卷為憑，而於證人丁○○住處所
    起出之白色粉末一小包經法務部調查局檢驗，亦確認其成分含有第一級毒品海洛
    因，有卷附該局八十九年二月二十二日（八九）陸字第八九一三二六三六號鑑定
    通知書存卷可按，益徵證人丁○○於警訊時所證述向被告買海洛因乙事確非虛詞
    ，堪予採信。再者，被告與證人丁○○並非熟識，毫無瓜葛，無何關係緣由，此
    據被告於本院審理時承明，已如上述，而第一級毒品海洛因物稀價昂，取得不易
    ，且為政府嚴予查緝之違禁物，是以被告若非有利可圖，又何須甘冒被查獲後身
    繫囹圄之風險而將海洛因贈予轉交給素昧平生之丁○○，職是，其確有欲藉販售
    毒品從中牟取利益之營利意圖至堪認定。綜上所述，本件事證明確，被告上開連
    續販賣第一級毒品海洛因之犯行，洵堪認定，應予依法論科。
二、查海洛因於八十七年五月二十日經列入毒品危害防制條例公告管制之第一級毒品
    並經總統公告之，被告販賣海洛因予乙○○及丁○○，核其所為，係違反毒品危
    害防制條例第四條第一項之販賣第一級毒品罪。被告販賣海洛因前持有海洛因之
    低度行為，應為販賣之高度行為所吸收，不另論罪。被告先後多次販賣海洛因之
    行為，時間緊接，犯罪構成要件相同，顯係基於概括犯意反覆為之，為連續犯，
    原應依刑法第五十六條規定以一罪論，並加重其刑，惟因其所犯毒品危害防制條
    例第四條第一項之販賣第一級毒品罪為死刑或無期徒刑之罪，依刑法第六十四條
    第一項及第六十五條第一項規定不得加重，茲僅就被告所犯毒品危害防制條例第
    四條第一項之販賣第一級毒品罪之罰金刑部分加重其刑。又被告所犯毒品危害防
    制條例第四條第一項之販賣第一級毒品罪為死刑或無期徒刑之罪，而被告於上開
    時、地先後販賣第一級毒品海洛因予證人乙○○之次數為三次，販賣予證人丁○○之次數為一次，其次數尚非頻繁，且每次交易價格僅為三至五千元不等，數量
    尚屬輕微，法重情輕，因認科處其法定最低度刑猶嫌過重，其犯罪情狀尚堪憫恕
    ，宜依刑法第五十九條規定，酌量減輕其刑，並就罰金刑之部分先加後減之。爰
    審酌被告犯罪之動機、目的、手段、販賣第一級毒品海洛因之次數、交易金額、
    販賣毒品對於社會治安及國民健康影響甚鉅、所生危害及犯後飾詞狡辯，顯無悔
    意等一切情狀，量處如主文所示之刑。又被告販賣第一級毒品海洛因所得財物合
    計一萬八千元，均應依同條例第十九條第一項規定宣告沒收，如全部或一部不能
    沒收時，以其財產抵償之。另扣案之第一級毒品海洛因一小包（毛重零點二四公
    克、淨重零點零一公克），為查獲之第一級毒品，應依毒品危害防制條例第十八
    條第一項前段，宣告沒收銷燬。而扣案之注射針筒一支，雖係被告所有，然非供
    被告本件犯罪所用之物，亦非專供施用毒品之器具，本院無從宣告沒收，併此敘
    明。
據上論斷，應依刑事訴訟法第二百九十九條第一項前段，毒品危害防制條例第四條第
一項、第十八條第一項前段、第十九條第一項，刑法第十一條、第五十六條、第五十
九條，判決如主文。
本案經檢察官魏雯祈到庭執行職務
中      華      民      國    八十九    年      十      月     十六     日
                              臺灣桃園地方法院刑事第二庭
                                  法  官  陳  世  博
右正本證明與原本無異。
如不服本判決，應於判決送達後十日內向本院提出上訴狀( 應附繕本 )，上訴於
臺灣高等法院。
      書記官  楊  惠  如
中      華      民      國    八十九    年      十      月      二十六  日
附錄本案論罪科刑法條全文：
毒品危害防制條例第四條第一項：製造、運輸、販賣第一級毒品者，處死刑或無期徒
                              刑，處無期徒刑者，得併科新台幣一千萬元以下罰
                              金。


司法院資訊處製作；財團法人民間司法改革基金會備份。
